臺灣桃園地方法院刑事判決　　　　　　　93年度訴字第2030號
公　訴　人　臺灣桃園地方法院檢察署檢察官
被　　　告　乙○○　男　36歲.
選任辯護人　何威儀律師
上列被告因強盜案件，經檢察官提起公訴（93年度偵字第17593
號），本院判決如下︰
    主  文
乙○○意圖為自己不法之所有，攜帶兇器，以強暴至使不能抗拒
，而取他人之物，未遂，處有期徒刑年捌月。
    事  實
一、乙○○曾因犯竊盜、妨害自由案件，經本院於民國93年9 月
    29日以93年度桃簡字第1448號判決判處竊盜、妨害自由各有
    期徒刑3 月，定應執行刑有期徒刑5 月，現在執行中（不構
    成本件累犯要件）。乙○○意圖為自己不法之所有，於93年
    11月6 日13時30分許，攜帶以之揮刺足以傷害他人生命、身
    體，具有客觀上危險性之水果刀1 支（長度約20公分，非乙○○所有，詳後述），至桃園縣復興鄉奎輝村18號丙○○○
    經營之雜貨店內，以右手持該水果刀對丙○○○叱喝稱：「
    不要動，搶劫（台語）！」，丙○○○見狀心生畏懼而不能
    抗拒，轉身奔出店外欲呼救，乙○○即以左手環繞丙○○○
    之脖子，惟遭丙○○○奮力將其拉出店外，適一輛由年籍、
    姓名不詳之人駕駛之車牌號碼不詳之教練車途經該處，乙○○見狀隨即鬆手，並朝該雜貨店旁之竹林方向逃逸，致未得
    逞。丙○○○旋返回店內撥打電話予鄰居甲○○求援，並撥
    打電話報警，甲○○隨即會同另3 名友人趕赴該處，適桃園
    縣政府警察局大溪分局奎輝派出所警員丁○○與另一名警員
    獲報後亦趕抵該處，其6 人即一同往竹林方向尋找，於同日
    14 時 許在桃園縣復興鄉奎輝村奎輝3 號橋頭下方之溪流旁
    發覺乙○○，而當場查獲，水果刀一支則遭乙○○棄置竹林
    內而未尋獲。
二、案經桃園縣政府警察局大溪分局報告臺灣桃園地方法院檢察
    署檢察官偵查起訴。
    理  由
一、訊據被告乙○○於本院審理時矢口否認上揭犯行，略以：伊
    於93年11月6 日13時30分許雖曾進入丙○○○店內，並對她
    說：「搶劫」，但伊手中拿的並非真的水果刀，而是用鋁箔
    紙包裹的長條狀硬紙板，伊並非真的要搶劫丙○○○，只是
    因心情不好，才會去恐嚇丙○○○云云置辯。惟查：上揭事
    實，業據被告於警詢中供述綦詳，並經被害人丙○○○於檢
    察官訊問及本院審理時指訴歷歷，核與證人甲○○、丁○○
    於本院審理時證述情節互核一致。被告持刀對被害人丙○○○叱喝稱：「不要動，搶劫！」時，與被害人相距僅約3 步
    之距離，此經被害人陳明在卷，且案發時間為下午1 時30分
    許，光線當甚為明亮，而外層以鋁箔紙包裹之長條狀硬紙板
    與水果刀之形狀、色澤差異甚大，衡情被害人實無誤認之理
    ，且被告於警詢時曾繪製該水果刀之形狀並簽名確認無誤，
    此據證人丁○○於本院審理時結證明確，復有被告所繪之該
    水果刀形狀之圖畫一紙在卷可佐，顯見被告行為時確係持水
    果刀，應屬無疑，被告嗣後翻異前供，無非卸責之詞，不足
    採信。次查，被告手持水果刀對被害人叱喝稱：「不要動，
    搶劫！」，在被害人欲逃出店外呼救時，復以左手環繞被害
    人之脖子，欲限制其行動，若謂其主觀上並無強盜被害人財
    物之犯意，實難以採信。至辯護意旨雖認被告曾因發生車禍
    而受有腦震盪之傷害，於93年7 月間住院治療，故聲請將被
    告送精神鑑定，惟被告雖曾於93年7 月2 日至同年7 月8 日
    在國軍桃園總醫院就醫，惟其係因右股骨轉子間骨折、頭部
    外傷及頭皮撕裂傷，接受骨折固定及傷口縫合手術，並未曾
    接受腦部手術，有該院93年12月15日醫樸字第0930004685號
    函1 紙在卷可按，再佐以證人丁○○證稱：乙○○被查獲後
    ，精神狀況很清楚，對答也都很正常等語，且被告於93年11
    月6 日警詢時就其犯罪情節均能詳細描述，而供述情節又與
    被害人陳述情節相符，亦有調查筆錄在卷可佐，顯見被告於
    行為時之精神狀況尚屬正常，並無精神耗弱或心神喪失之情
    形，本院認並無將被告送精神鑑定之必要，併予敘明。綜上
    所述，本件事證明確，被告犯行堪以認定，應予依法論科。
二、按被告持以犯本件犯行之水果刀一支雖未扣案，惟該水果刀
    長度約為20公分，此經被告於警詢時供陳在卷，若持以行兇
    ，依一般社會觀念，自足以使他人之生命、身體產生危險，
    堪認為兇器。被告攜帶兇器，已著手強盜行為之實施，惟未
    生取得財物之結果，核其所為係犯刑法第330 條第2 項、第
    1 項之加重強盜未遂罪。被告已著手於強盜犯行，因被害人
    逃出店外並呼救，慌亂之下而逃離該處，致未取得財物，係
    屬障礙而不遂，爰依刑法第26條前段之規定減輕其刑。爰審
    酌被告因貪圖一己私利，攜帶兇器犯強盜犯行，對社會治安
    危害非輕，且犯後僅坦承部分犯行，難認有何悔意等一切情
    狀，量處如主文所示之刑，以資懲儆。被告持以犯本案之水
    果刀一支，被告供稱係其自工作處所取得，非屬其所有，尚
    不得依刑法第38條第1 項第2 款規定宣告沒收，附此敘明。
據上論斷，應依刑事訴訟法第299 條第1 項前段，刑法第330 條
第2 項、第1 項、第26條前段，判決如主文。
本案經檢察官古慧珍到庭執行職務。
中　　華　　民　　國　　94　　年　　2 　　月　　14　　日
                  刑事第十庭    審判長法　官      江德民
                                      法  官      柯姿佐
                  　                  法  官      蔡和憲
以上正本證明與原本無異。
如不服本判決書應於送達後10日內向本院提出上訴狀。
                                      書記官      常毓生
中　　華　　民　　國　　94　　年　　2 　　月　　14　　日
中華民國刑法第321條第1項：
犯竊盜罪而有左列情形之一者，處六月以上、五年以下有期徒刑
：
一  於夜間侵入住宅或有人居住之建築物、船艦或隱匿其內而犯
    之者。
二  毀越門扇、牆垣或其他安全設備而犯之者。
三  攜帶兇器而犯之者。
四  結夥三人以上而犯之者。
五  乘火災、水災或其他災害之際而犯之者。
六  在車站或埠頭而犯之者。
中華民國刑法第330條第1項、第2項：
犯強盜罪而有第三百二十一條第一項各款情形之一者，處七年以
上有期徒刑。
前項之未遂犯罰之。
